Minutes et répertoires du notaire Étienne BRUSLÉ, 10 février 1542 - 8 novembre 1584 (étude VI)
Archives nationales
- Minutes de Étienne BRUSLÉ, 10 février 1542 - 1584; MC/ET/VI/13 - MC/ET/VI/80
  - Minutes. 1551, MC/ET/VI/21; registre. Document détérioré.
    - Vente, coupe de bois de haute-futaie, Marchais-Beton (Yonne) Pense-Folie., 7 juin 1551; MC/ET/VI/21
      Nom, qualité: (M.) Aulnoy D', Jacques (écuyer, seigneur de villeneuve-la-guyard).
    - Rente, quittance de rachat., 7 juin 1551; MC/ET/VI/21
      Nom, qualité: (M.) Lefevre, Pierre.
      Profession: praticien en cour laie, Paris.
      Relations: pupille de l'intervenant 2.
      Nom, qualité: (Mme ou Mlle) Leclerc, Claude.
      Relations: mère de l'intervenant 1
    - Rente, constitution, seigneurie, Villiers-Saint-Georges (Seine-et-Marne) Flaix., 8 juin 1551; MC/ET/VI/21
      Nom, qualité: (M.) Freteil, Louis (seigneur de flaix).
      Domicile: Germigny-sous-Coulombs (Seine-et-Marne).
      Nom, qualité: (M.) Terrières de, Anne (seigneur de chappes).
      Nom, qualité: (M.) La Boissière de, Claude (seigneur de montdauphin)
    - Échange, terre contre terre, Saint-Cyr-l'Ecole (Yvelines) Champ-du-Pressoir, joncheux., 11 juin 1551; MC/ET/VI/21
      Nom, qualité: (M.) Lescellier, Jean (bourgeois de Paris).
      Nom, qualité: (M.) Lescellier, Nicolas (bourgeois de Paris).
      Nom, qualité: (M.) Lemercier, Claude.
      Profession: laboureur (marchand), Fontenay-le-Fleury (Yvelines).
      Domicile: Fontenay-le-Fleury (Yvelines)
    - Rénovation, donation de droits successifs., 12 juin 1551; MC/ET/VI/21
      Relations: veuve de l'intervenant 2, veuve de l'intervenant 3.
      Relations: donataire de l'intervenant 1
    - Mariage., 14 juin 1551; MC/ET/VI/21
      Nom, qualité: (M.) Galien, Jean.
      Profession: mesureur de charbon (aide), Paris.
      Nom, qualité: (Mme ou Mlle) Neron, Barbe.
      Domicile: Paris Hopital du Saint-Esprit-en-Greve.
    - Rente foncière, titre nouvel, maisons (2) terre et vigne, Boissy-Saint-Léger (Val-de-Marne)., 14 juin 1551; MC/ET/VI/21
      Nom, qualité: (M.) Gehay, Jean.
      Relations: crédirentier(e) de l'intervenant 1, héritier de l'intervenant 3.
      Nom, qualité: (Mme ou Mlle) Lefèvre, Pierrette.
      Relations: mère de l'intervenant 2
    - Échange, rente constituée contre maison cour et jardin, Saint-Marcel, Paris (Paris) rue Mouffetard, faubourg Saint-Jacques, notre-Dame-de-Pitie., 17 juin 1551; MC/ET/VI/21
      Domicile: Faubourg-Saint-Jacques.
      Nom, qualité: (M.) Guyart, François (bourgeois de Paris).
      Domicile: Paris Près le Crucifix-Saint-Jacques.
      Nom, qualité: (Mme ou Mlle) Delacarpenterie, Catherine.
      Domicile: Paris Près le Crucifix-Saint-Jacques
    - Vente, terre, Coubert, grecy-sur-Yerres (Seine-et-Marne)., 18 juin 1551; MC/ET/VI/21
      Nom, qualité: (M.) Joussier de, Claude (écuyer, seigneur de monceaux).
    - Rente, transaction, constitution, maison (1/4), Paris rue Saint-Jacques-de-la-Boucherie, croix-Blanche., 18 juin 1551; MC/ET/VI/21
      Nom, qualité: (M.) Danes, Jean (bourgeois de Paris).
      Nom, qualité: (M.) Duguichet, Simon.
      Nom, qualité: (Mme ou Mlle) Danes, Denise.
      constitution de rente; accord
    - Décharge, remise de titres de propriété., 18 juin 1551; MC/ET/VI/21
      Domicile: Escardes (Marne)
      décharge
    - Rénovation, donation de droits successifs., 19 juin 1551; MC/ET/VI/21
      Relations: donataire de l'intervenant 2.
      Relations: veuve de l'intervenant 3, veuve de l'intervenant 4.
    - Rente, titre nouvel, maison cour grange jardin et terre, Vert-le-Petit (Essonne) Misery., 19 juin 1551; MC/ET/VI/21
      Nom, qualité: (M.) Boulangier, Antoine.
      Profession: prêtre, Saint-Marcel (Paris).
      Domicile: Saint-Marcel (Paris) rue Mouffetard.
      Relations: héritier de l'intervenant 2.
      Nom, qualité: (M.) Boulangier, Geoffroy.
      Profession: prêtre.
      Relations: frère de l'intervenant 1.
      Domicile: Amiens (Somme)
    - Bail à ferme, terre, Saint-Pierre-du-Perray Villededon., 20 juin 1551; MC/ET/VI/21
      Nom, qualité: (Mme ou Mlle) Dutillet, Catherine.
      Nom, qualité: (M.) Brochete, Jean.
      Profession: huissier des requêtes du palais, Paris.
      Nom, qualité: (M.) Poulet, Sébastien.
      Profession: laboureur, Saint-Pierre-du-Perray (Essonne).
      Domicile: Saint-Pierre-du-Perray (Essonne) Tourailles
    - Rente, quittance de rachat., 20 juin 1551; MC/ET/VI/21
      Nom, qualité: (M.) Bocquet, Jean (bourgeois de Paris).
      Nom, qualité: (M.) Lescalot, Jean.
      Profession: faiseur d'éteufs, Paris.
      Nom, qualité: (M.) Gasteau, Jacques.
      Profession: charpentier de la grande-cognée (maître), Paris.
    - Bail, maison (1/2), Paris rue de la Vieille-Tixeranderie, le Grand Eperon., 23 juin 1551; MC/ET/VI/21
      Nom, qualité: (M.) Guespin, Jean (aine) (bourgeois de Paris).
      Profession: éperonnier (maître), Paris.
      Nom, qualité: (M.) Guespin, Jean (jeune).
      Nom, qualité: (M.) Lalemant, Jean (bourgeois de Paris).
      Profession: chandelier de suif (maître), Paris.
      Relations: beau-frère de l'intervenant 1.
      Nom, qualité: (M.) Mulet, Ayoul.
      Profession: pâtissier oublier (maître), Paris.
      Relations: époux de l'intervenant 5.
      Nom, qualité: (Mme ou Mlle) Guespin, Isabelle.
    - Bail, maison (partie de), Paris rue Chartron Dite des Mauvaix-Garçons., 24 juin 1551; MC/ET/VI/21
      Nom, qualité: (M.) Montmirail, Robert (seigneur de la vaudoire).
      Domicile: Sartrouville (Yvelines).
      Nom, qualité: (M.) Rodilh, Hugues.
      Profession: praticien, Paris.
    - Bail, corps d'hôtel sur le derrière et cour d'une maison, Paris (place de grève)., 25 juin 1551; MC/ET/VI/21
      Nom, qualité: (M.) Dumesnart, Sébastien (écuyer, seigneur du bois).
      Nom, qualité: (Mme ou Mlle) Gerbigny de, Marguerite.
      Nom, qualité: (M.) Troys de, Claude (seigneur de la salle-en-beauce).
      Domicile: Mesnil-Saint-Thomas (le) (Eure-et-Loir).
      Nom, qualité: (M.) Poussemye, Roland (noble homme).
    - Rente, constitution, maison, fief, Paris rue de Paradis, seigneurie de Fresnes-Saint-Gobert et du Vivier-en-Brie., 27 juin 1551; MC/ET/VI/21
      Nom, qualité: (Mme ou Mlle) Le Viste, Jeanne (dame de fresnes-en-France saint-gobert et vivier-en-brie).
      Profession: secrétaire des finances.
      Nom, qualité: (M.) Hennequin, Nicolas (bourgeois de Paris)
    - Bail à ferme, terre, Montgeron (Essonne)., 27 juin 1551; MC/ET/VI/21
      Nom, qualité: (M.) Feullet, Jean (aine) (bourgeois de Paris).
      Nom, qualité: (M.) Colin, Thomas.
      Profession: laboureur, Vigneux-sur-Seine (Essonne).
      Domicile: Vigneux-sur-Seine (Essonne)
    - Vente, terre (partie de), Montreuil-sous-Bois (Seine-Saint-Denis) Beaumont., 1er juillet 1551; MC/ET/VI/21
      Nom, qualité: (M.) Girard, Roch.
      Profession: fripier (marchand), Paris.
      Relations: fils de l'intervenant 3, fils de l'intervenant 4.
      Nom, qualité: (M.) Victry de Dit Petit, Jean.
      Relations: frère uterin de l'intervenant 1.
      Nom, qualité: (M.) Girard, Nicolas.
      Nom, qualité: (Mme ou Mlle) Desus, Claudine.
      État civil: décédée
    - Vente, terre (partie de), Neuville-en-Hez (la) (Oise)., 3 juillet 1551; MC/ET/VI/21
      Nom, qualité: (M.) Lepicart, Etienne (écuyer, seigneur de grisy-suisne et de la grange-nivelon).
      Relations: héritier de l'intervenant 3.
      Nom, qualité: (M.) Puleu, Nicolas.
      Profession: procureur, Clermont (Oise).
      Domicile: Clermont (Oise).
      Nom, qualité: (M.) Lepicart, Martin.
    - Vente, ratification, fief d'ardenne, Montreuil-Bellay (Maine-et-Loire)., 3 juillet 1551; MC/ET/VI/21
      Nom, qualité: (Mme ou Mlle) Du Plantis, Renée.
      Nom, qualité: (M.) Sauzay de, René (chevalier, seigneur du plantis des marchais et de vaux-chrétien).
      Nom, qualité: (M.) Amyrault, Jacques (seigneur des fontaines)
    - Bail, maison, pierre à vendre le poisson d'eau douce, Paris Près le Petit-Pont., 3 juillet 1551; MC/ET/VI/21
      Nom, qualité: (Mme ou Mlle) Perot, Jeanne (bourgeois de Paris).
      Nom, qualité: (M.) Charpentier, Pierre (bourgeois de Paris).
      Nom, qualité: (M.) Lyot, Simon.
      Profession: boucher (marchand), Paris.
    - Rente, quittance de rachat., 4 juillet 1551; MC/ET/VI/21
      Nom, qualité: (M.) Leredde, Guillaume (bourgeois de Paris).
      Profession: vendeur de vins (juré), Paris.
      Nom, qualité: (M.) Courjon, Jean (bourgeois de Paris).
    - Mariage., 4 juillet 1551; MC/ET/VI/21
      Nom, qualité: (M.) Du Tillet, Antoine (écuyer, seigneur d'ymonville ).
      Nom, qualité: (Mme ou Mlle) Louciennes de, Jeanne.
      Nom, qualité: (M.) Louciennes de, Gérard (écuyer, seigneur de louciennes et d'ymonville).
      Relations: veuf de l'intervenant 4.
      Nom, qualité: (Mme ou Mlle) Farges de, Louise.
    - Transaction, droit de douaire et de communauté., 6 juillet 1551; MC/ET/VI/21
      Nom, qualité: (Mme ou Mlle) Jehan, Catherine.
      Nom, qualité: (M.) Aubery, Laurent.
      Profession: plâtrier (marchand), Paris.
      Nom, qualité: (M.) Aubery, Claude.
      Nom, qualité: (Mme ou Mlle) Aubery, Marie.
      Nom, qualité: (M.) Rousselet, Toussaint (bourgeois de Paris).
      Nom, qualité: (Mme ou Mlle) Aubery, Guillemette.
      Nom, qualité: (M.) Charles, Jacques.
    - Contre-lettre, transaction sur droit de douaire et de communauté., 6 juillet 1551; MC/ET/VI/21
      Nom, qualité: (personne morale) Aubery (heritiers).
      Relations: enfants de l'intervenant 3, héritiers de l'intervenant 3.
      Nom, qualité: (Mme ou Mlle) Jean, Catherine.
    - Transaction, droit de dime sur des vignes, Vanves (Hauts-de-Seine) Beaujars (les)., 11 juillet 1551; MC/ET/VI/21
      Nom, qualité: (Mme ou Mlle) Vaudetar ou Vaudetart de, Jeanne (dame de vanves).
      Nom, qualité: (M.) Leclerc, Jean.
      Profession: auditeur à la chambre des comptes, Paris.
      Nom, qualité: (M.) Versoris, Nicole.
      Profession: avocat au châtelet, Paris.
    - Rente, constitution, maison, Paris rue de la Huchette, le-Coffin., 13 juillet 1551; MC/ET/VI/21
      Nom, qualité: (M.) Jaillart, Guy.
      Nom, qualité: (Mme ou Mlle) Turquam, Thiérie.
      Profession: notaire secrétaire du roi, Paris
    - Apprentissage, métier brunisseuse d'or et d'argent., 13 juillet 1551; MC/ET/VI/21
      Nom, qualité: (Mme ou Mlle) Boursette, Jeanne.
      Profession: brunisseuse d'or et argent (apprentie), Paris.
      Nom, qualité: (M.) Boursette, Richard.
      Nom, qualité: (Mme ou Mlle) Beaurain, Jacqueline.
      Profession: brunisseuse d'or et d'argent, Paris.
      Relations: tante de l'intervenant 1, veuve de l'intervenant 4.
      Nom, qualité: (M.) Lebossu, Antoine.
    - Rente, transport., 17 juillet 1551; MC/ET/VI/21
      Nom, qualité: (M.) Bernaige, Louis.
      Nom, qualité: (M.) Bourdereul, Pierre.
    - Rente, constitution, maison, jeu-de-paume, Paris rue Saint-Martin, rue Beaubourg, jeu-de-Paume-de-Tournay., 17 juillet 1551; MC/ET/VI/21
      Profession: commissaire examinateur au Châtelet, Paris.
    - Rente, transport, maison cour puits et grange, Aubervilliers (Seine-Saint-Denis) Crevecoeur., 20 juillet 1551; MC/ET/VI/21
      Nom, qualité: (M.) Delyene, Jean (bourgeois de Paris).
      Profession: bonnetier (marchand), Paris.
      Nom, qualité: (Mme ou Mlle) Fromont, Geneviève.
    - Quittance, prix de retrait lignager de rente., 23 juillet 1551; MC/ET/VI/21
      Nom, qualité: (M.) Clement, Nicolas.
      Profession: laboureur, Saclay (Essonne).
      Domicile: Saclay (Essonne).
      Nom, qualité: (M.) Boucher, Arnoul (seigneur d'orsay et de piscop).
      Nom, qualité: (M.) Boucher, Claude (seigneur en partie d'orsay).
    - Rente foncière, titre nouvel, terre, Saclay (Essonne)., 23 juillet 1551; MC/ET/VI/21
    - Apprentissage, métier chaperonnière., 23 juillet 1551; MC/ET/VI/21
      Nom, qualité: (Mme ou Mlle) Riviere, Marie.
      Profession: chaperonnière (apprentie), Paris.
      Nom, qualité: (Mme ou Mlle) Breton, Marie.
      Profession: chaperonnière, Paris.
      Nom, qualité: (M.) Presleau, Pierre.
      Profession: tailleur de menuiserie, Paris.
    - Offres réelles, foi et hommage du fief de baleaux, Pierrelevée (Seine-et-Marne)., 24 juillet 1551; MC/ET/VI/21
      Nom, qualité: (M.) Bataille, Nicole.
      Profession: général à la cour des aides, Paris.
      Nom, qualité: (personne morale) Bataille (héritiers).
      Relations: representé(e) par l'intervenant 01.
      Nom, qualité: (Mme ou Mlle) Dupre, Marie.
      Domicile: Paris rue de la Poterie.
      Nom, qualité: (M.) Lepicart, Eustache (seigneur de signets-signy et de montguichet).
      Profession: notaire du roi, Paris
    - Rente, constitution, maison grange cour jardin et terre, Morsang-sur-Orge (Essonne) Grande-rue., 29 juillet 1551; MC/ET/VI/21
      Nom, qualité: (M.) Chauviere, Gilles.
      Profession: laboureur, Morsang-sur-Orge (Essonne).
      Domicile: Morsang-sur-Orge (Essonne).
      Nom, qualité: (M.) Dumoulin, Louis (seigneur de baulne)
    - Délégation, créance en paiement d'honoraires., 29 juillet 1551; MC/ET/VI/21
      Nom, qualité: (Mme ou Mlle) Pannetier, Renée.
      Nom, qualité: (M.) Bonnyn, Jean.
      Nom, qualité: (M.) Gazil, René.
      Nom, qualité: (M.) Gilbert, René.
    - Vente, vigne, Epinay-sur-Orge (Essonne) Roole (le)., 29 juillet 1551; MC/ET/VI/21
      Nom, qualité: (M.) Mesnaiger, Côme.
      Profession: marchand, Epinay-sur-Orge (Essonne).
      Domicile: Epinay-sur-Orge Breuil (le).
      Nom, qualité: (Mme ou Mlle) Boulet, Marion.
      Profession: 91.
    - Bail à loyer, maison étable jardin et terre, Courneuve (la), aubervilliers (Seine-Saint-Denis) Crevecoeur., 29 juillet 1551; MC/ET/VI/21
      Nom, qualité: (M.) Claux, Gillet.
      Profession: laboureur, Courneuve (la).
      Domicile: Courneuve (la) (Seine-Saint-Denis) Crevecoeur.
      Nom, qualité: (Mme ou Mlle) Godin, Colette.
    - Contre-lettre, obligation., 30 juillet 1551; MC/ET/VI/21
      Nom, qualité: (Mme ou Mlle) Feuillet, Françoise.
      Nom, qualité: (M.) Lamacque, Jean (pere) (bourgeois de Paris).
      Nom, qualité: (M.) Denoyon, François (bourgeois de Paris).
      Relations: fils de l'intervenant 1.
      Nom, qualité: (Mme ou Mlle) Denoyon, Marguerite.
      Relations: fille de l'intervenant 1
      obligation
    - Quittance, prix d'adjudication de vigne, Charonne (Paris)., 1er août 1551; MC/ET/VI/21
      Nom, qualité: (M.) Nicolas, Jean.
      Relations: exécuteur testamentaire de l'intervenant 2.
      Nom, qualité: (Mme ou Mlle) Peron, Perrette.
      Nom, qualité: (M.) Flasche, Guillaume (bourgeois de Paris).
      Profession: chapelier (maître), Paris
    - Vente, vigne, Athis-Mons (Essonne) Muettes (les)., 2 août 1551; MC/ET/VI/21
      Nom, qualité: (M.) Milet, Pierre.
      Profession: laboureur, Chilly-Mazarin (Essonne).
      Domicile: Chilly-Mazarin (Essonne).
      Nom, qualité: (Mme ou Mlle) Lefevre, Robine.
    - Bail à loyer, maison, Paris place de Grève, maison des Trois-Piliers., 2 août 1551; MC/ET/VI/21
      Nom, qualité: (M.) Moreau, Hervé.
      Profession: porteur de grain en grève, Paris.
      Nom, qualité: (Mme ou Mlle) Letellier, Marguerite.
    - Mariage., 3 août 1551; MC/ET/VI/21
      Nom, qualité: (M.) Sablon, Thomas.
      Domicile: Paris rue Geoffroy-l'Asnier.
      Nom, qualité: (Mme ou Mlle) Drouet, Jeanne.
    - Rente, constitution, maison manoir et terre, Mondeville (Essonne) Hôtel des Trois-Pignons., 5 août 1551; MC/ET/VI/21
      Nom, qualité: (M.) Pillart, Philippe (écuyer, seigneur du chene-begard).
      Domicile: Videlle, mondeville (Essonne).
    - Transaction, dommages et intérêts., 6 août 1551; MC/ET/VI/21
      Nom, qualité: (M.) Petit, Guillaume.
      Profession: receveur des barrages, Paris.
      Nom, qualité: (M.) Douiller, Louis.
      Profession: receveur de la seigneurie des tricot.
      Relations: au service de l'intervenant 3.
      Nom, qualité: (M.) Halluyn, Jacques (seigneur de piennes-onvillers)
    - Transaction, vente de maison terre et vigne, Thomery (Seine-et-Marne) Effondré., 8 août 1551; MC/ET/VI/21
      Nom, qualité: (M.) Jobert, André (bourgeois de Paris).
      Nom, qualité: (M.) Duboys, Michel.
      Profession: manouvrier, Thomery (Seine-et-Marne).
      Domicile: Thomery (Seine-et-Marne) Effrondré
    - Rente foncière, titre nouvel, maison cour jardin et terre, Saint-Mard (Seine-et-Marne) rue de Montaubert., 9 août 1551; MC/ET/VI/21
      Nom, qualité: (M.) Patin, Martin.
      Profession: laboureur, Saint-Mard (Seine-et-Marne).
      Domicile: Saint-Mard (Seine-et-Marne).
      Nom, qualité: (Mme ou Mlle) Boucheron, Denise.
      Nom, qualité: (M.) Leroux, Jean.
      Nom, qualité: (M.) Penilon, No¨el.
      Profession: berger, Saint-Mard (Seine-et-Marne).
      Relations: representé(e) par l'intervenant 03.
    - Bail, maison, Paris Faubourg Saint-Denis, sur l'Egout., 9 août 1551; MC/ET/VI/21
      Nom, qualité: (M.) Dehalingen, Jean.
    - Testament., 11 août 1551; MC/ET/VI/21
      Domicile: Paris place de Grève.
      Domicile: Paris place de Grève, rue de la Tannerie
    - Bail, maison (partie de), Paris Faubourg Saint-Honore, la Salamandre., 13 août 1551; MC/ET/VI/21
      Nom, qualité: (M.) Duguy, Hugues (bourgeois de Paris).
      Profession: boulanger (marchand), Paris.
      Nom, qualité: (Mme ou Mlle) Metel, Jeanne.
      Nom, qualité: (M.) Chandellier, Jean (jeune).
      Profession: boucher, Paris.
    - Vente, vigne, Trilbardou (Seine-et-Marne)., 14 août 1551; MC/ET/VI/21
      Nom, qualité: (M.) Rometain, Thierry.
      Profession: laboureur, Villenoy (Seine-et-Marne).
      Domicile: Villenoy (Seine-et-Marne).
      Nom, qualité: (M.) Poussemye, Roland.
    - Rente, quittance de rachat., 14 août 1551; MC/ET/VI/21
      Nom, qualité: (M.) Haqueville de, Nicole (seigneur d'attichy).
      Nom, qualité: (M.) Denise, Denis.
      Profession: procureur à la chambre des comptes, Paris.
      Nom, qualité: (Mme ou Mlle) Charmolue, Catherine.
      Nom, qualité: (Mme ou Mlle) Courtin, Ambroise.
      Profession: mariée.
    - Bail à loyer, maison, Paris carrefour Guilleri, la-Rose., 16 août 1551; MC/ET/VI/21
      Nom, qualité: (M.) Lede, Nicolas (bourgeois de Paris).
    - Notification, pêche d'étang, Signy-Signets (Seine-et-Marne)., 17 août 1551; MC/ET/VI/21
      Nom, qualité: (M.) Marguerite de (écuyer, seigneur de bunehoust).
      Nom, qualité: (Mme ou Mlle) Lebourgoing, Eve.
      Nom, qualité: (M.) Lepicart, Jacques (écuyer, seigneur de signy).
      Domicile: Signy-Signets (Seine-et-Marne).
      Nom, qualité: (Mme ou Mlle) Dupre, Marie (noble dame).
      Nom, qualité: (M.) Lepicart, Etienne (seigneur de signy et montguichet).
      Profession: notaire secrétaire du roi, greffier du conseil privé.
      Domicile: Signy-Signets (Seine-et-Marne)
    - Mainlevée, fief de forêt, Brou (Seine-et-Marne)., 18 août 1551; MC/ET/VI/21
      Nom, qualité: (M.) Courtin, Louis (écuyer, seigneur de pomponne).
      Nom, qualité: (M.) Hacqueville de, Nicole (seigneur d'attichy).
      Nom, qualité: (M.) Grassin, Pierre (seigneur d'ablon-sur-seine).
      Nom, qualité: (Mme ou Mlle) Courtin, Marie.
      Nom, qualité: (Mme ou Mlle) Lapite, Marguerite (noble dame).
      Relations: veuve de l'intervenant 7, mère de l'intervenant 8.
      Nom, qualité: (M.) La Vernade de, Claude (noble homme, seigneur de foret).
      Domicile: Brou (Seine-et-Marne).
      Nom, qualité: (M.) La Vernade de, Nicolas.
      Relations: fils de l'intervenant 7
      mainlevée
    - Vente, terre, Arpajon (Essonne) Chastres-sous-Montlhery., 18 août 1551; MC/ET/VI/21
      Nom, qualité: (M.) Croissant, Fabian.
      Profession: laboureur, Janvry (Essonne).
      Domicile: Janvry (Essonne).
      Nom, qualité: (Mme ou Mlle) Moreau, Denise.
      Nom, qualité: (M.) Guerry, Thomas.
    - Rente, transport, maison, Montjay (Essonne)., 19 août 1551; MC/ET/VI/21
      Nom, qualité: (M.) Decourcelles, Jean.
      Nom, qualité: (M.) Duval, Jean.
      Domicile: Montjay (Essonne).
      Relations: débiteur de l'intervenant 1, frère de l'intervenant 4.
      Nom, qualité: (M.) Duval, Guillaume.
    - Quittance, acomptes sur droits successifs., 19 août 1551; MC/ET/VI/21
      Nom, qualité: (M.) Lesueur, Philippe.
      Domicile: Poitiers (Vienne).
      Intervenant F, en deuxième partie:
      Nom, qualité: BRAGELON DE Geneviève.
    - Bail à loyer, maison avec etable et grenier (partie de), Paris rue de la Verrerie, ruelle du Renard., 19 août 1551; MC/ET/VI/21
      Nom, qualité: (M.) Blanchon, Etienne.
      Nom, qualité: (M.) Secournant, Jean.
    - Quittance, obligation., 19 août 1551; MC/ET/VI/21
      Nom, qualité: (Mme ou Mlle) Engrand, Marguerite.
      Nom, qualité: (M.) Grisson, Jean.
      Nom, qualité: (M.) Luillier ou Lhuilier, Jean (écuyer, seigneur de la mothe-d'evry).
      État civil: marié
      obligation; quittance
    - Rente, constitution, seigneurie, Motte-d'Egry (la) (Loiret)., 19 août 1551; MC/ET/VI/21
      Nom, qualité: (M.) Lhuillier ou Lhuilier, Jean (écuyer, seigneur de la mothe-d'egry).
      Nom, qualité: (Mme ou Mlle) Grisson, Jacqueline (noble dame).
      Nom, qualité: (M.) Canto, Jean (jeune).
    - Apprentissage, métier brodeur., 20 août 1551; MC/ET/VI/21
      Nom, qualité: (M.) Thomas, Michel.
      Profession: brodeur (apprenti).
      Nom, qualité: (Mme ou Mlle) Clement, Jeanne.
      Nom, qualité: (M.) Clement, Michel (bourgeois de Paris).
      Relations: tuteur de l'intervenant 1.
      Nom, qualité: (M.) Moray, Claude, simon.
      Profession: brodeur (maître), Paris.
    - Bail à loyer, maison, Paris rue Grenier-sur-l'Eau, entre rue des Barres et la rue Frogier-l'Asnier., 20 août 1551; MC/ET/VI/21
      Nom, qualité: (M.) Ruel de, Eustache (seigneur de la grange, bourgeois de Paris).
      Nom, qualité: (M.) Laloye, Ambroise.
    - Déclaration de cens, terre, Maisons-Alfort (Val-de-Marne)., 21 août 1551; MC/ET/VI/21
      Profession: boucher (marchand), Paris, Grande-Boucherie.
      Nom: Chapitre de Saint-Maur-Des-Fosses
    - Rente, transport., 22 août 1551; MC/ET/VI/21
      Nom, qualité: (M.) Bardeau, Ythier.
      Nom, qualité: (Mme ou Mlle) Rigolet, Guillemette.
      Nom, qualité: (M.) Leprevost, Claude (seigneur d'andilly).
      Nom, qualité: (M.) Grouches de, François (écuyer, seigneur de gribeauval).
    - Mariage., 22 août 1551; MC/ET/VI/21
      Nom, qualité: (M.) Drouet, Laurent (bourgeois de Paris).
      Nom, qualité: (Mme ou Mlle) Fretelet, Robine.
      Nom, qualité: (M.) Leblond, François (bourgeois de Paris).
    - Rente fonciere, titre nouvel, maison (partie de), Noisy-le-Sec (Seine-Saint-Denis) rue de Bremant., 23 août 1551; MC/ET/VI/21
      Nom, qualité: (M.) Joachim, Denis.
      Profession: barbier, tisserand en toiles, Noisy-le-Sec (Seine-Saint-Denis).
      Domicile: Noisy-le-Sec (Seine-Saint-Denis).
      Nom, qualité: (Mme ou Mlle) Nicolas, Jeanne.
      Nom, qualité: (M.) Broutesaulge, Regnault.
    - Mariage., 23 août 1551; MC/ET/VI/21
      Nom, qualité: (M.) Philipart, Adam.
      Profession: tourneur de bois (maître), Paris.
      Nom, qualité: (Mme ou Mlle) Guespin, Martine.
    - Rente, quittance de rachat., 23 août 1551; MC/ET/VI/21
      Nom, qualité: (Mme ou Mlle) Mezantes de, Perrette.
      Relations: veuve de l'intervenant 3, tuteur de l'intervenant 4.
      Nom, qualité: (M.) Cunyeres de, Charles (noble homme).
      Nom, qualité: (M.) Courtecourt de, Guillaume.
      Relations: fils de l'intervenant 5, fils de l'intervenant 6.
      Nom, qualité: (M.) Courtecourt de, Jean.
      Nom, qualité: (Mme ou Mlle) Cunyeres de, Claude.
    - Testament., 23 août 1551; MC/ET/VI/21
      Nom, qualité: (Mme ou Mlle) Sauguyn, Louise (dame de coubron).
      Nom, qualité: (M.) Louviers de, Charles (seigneur de nangis).
    - Rente, titre nouvel., 28 août 1551; MC/ET/VI/21